臺灣嘉義地方法院刑事判決　　　　　　　100年度訴字第795號
公　訴　人　臺灣嘉義地方法院檢察署檢察官
被　　　告　姚志宏
上列被告因違反毒品危害防制案件，經檢察官提起公訴（100年
度撤緩毒偵字第7號、第9號），被告於準備程序中就被訴事實為
有罪之陳述，本院合議庭裁定由受命法官改依簡式審判程序審理
，判決如下：
    主  文
姚志宏施用第一級毒品，累犯，處有期徒刑柒月。
    犯 罪 事 實
一、姚志宏前因施用毒品案件，經觀察勒戒後，認無繼續施用毒
    品傾向，由臺灣嘉義地方法院檢察署檢察官於民國88年3月
    30日以88年度偵字第1876號為不起訴處分確定。復因施用毒
    品案件，經觀察勒戒後，認有繼續施用傾向，經送強制戒治
    ，於90年5月28日停止戒治處份出堅，又因施用毒品案件，
    再送強制戒治後，始於91年9月30日戒治期滿執行完畢。上
    開違反毒品危害防制條例之2案件，分經臺灣嘉義地方法院
    各判處有期徒刑8月與1年確定，2罪接續執行至92年11月28
    日縮短刑期假釋出監，甫於93年4月10日假釋期滿視為執行
    完畢，其再因施用毒品案件，經上開法院於94年5月12日以
    94年度訴字第165號判決判處有期徒刑8月確定，而於同年6
    月9日入監執行，嗣於95年2月9日執行完畢，後又因違反毒
    品危害防制條例案件，先經本院以96年度訴字第951號判處
    有期徒刑8月確定，再經本院以97年度訴字第187號判處有期
    徒刑9月確定，上開2罪經本院以97年度聲字第590號裁定定
    應執行刑1年4月確定，於98年5月21日因縮短刑期執行完畢
    出監。詎仍尚未完全戒除毒癮。距仍不知悔改，於99年1月
    21日22時許，在其位於嘉義縣朴子市○○里0鄰○○路00○0
    號住處內，以將第一級毒品海洛因置於水中使其溶解，以注
    射針筒吸取後，注射靜脈血管之方式，施用第一級毒品海洛
    因1次。嗣於99年1月25日10時許為警持本署檢察官核發之鑑
    定許可書對姚志宏為採尿送驗，結果呈嗎啡陽性反應，始查
    知上情。
二、案經嘉義縣警察局水上分局報告臺灣嘉義地方法院檢署檢察
    官及臺灣嘉義地方法院檢察署檢察官主動簽分偵查起訴。
    理  由
一、本件被告姚志宏所涉犯者為毒品危害防制條例第10條第1項
    法定刑為「六個月以上，五年以下有期徒刑。」之施用第一
    級毒品罪，非死刑、無期徒刑、最輕本刑為3年以上有期徒
    刑之罪或高等法院管轄第一審案件。本院行準備程序中，被
    告就被訴事實為有罪之陳述，經告知簡式審判程序之旨，並
    聽取檢察官及被告之意見後，本院爰依刑事訴訟法第273條
    之1第1項裁定由受命法官獨任進行簡式審判程序。因此，本
    件簡式審判程序之證據調查依刑事訴訟法第273條之2規定不
    受同法第159條第1項、第161條之2、第161條之3、第163 條
    之1及第164條至第170條規定之限制，合先敘明。
二、上揭犯罪事實，業據被告於警詢、偵訊與本院準備程序及審
    理中坦承不諱（見警卷第1至4頁，偵查卷第21至22頁，本院
    卷第24、32頁），復有台灣檢驗科技股份有限公司濫用藥物
    尿液檢驗報告1份、毒品案件尿液代號與真實姓名對照表1張
    （被告代號：水A024，見警卷第8、9頁）、臺灣嘉義地方法
    院檢察署檢察官鑑定許可書1張及通訊監察譯文1張在卷足憑
    （見警卷第7、12頁），被告自白與事實相符，應予依法論
    科。
三、查被告有犯罪事實欄所載之施用毒品經觀察、勒戒與強制戒
    治之紀錄觀之事實欄所載被告前案紀錄，被告於初次經觀察
    、勒戒執行完畢釋放後5年內，又因施用毒品犯行經戒毒處
    遇，有臺灣高等法院被告前案紀錄表1份附卷可憑，其再犯
    本案，已不屬毒品危害防制條例第20條規定之「初犯」或「
    5年後再犯」，自應依同條例第10條處罰（最高法院97年度
    第5次刑事庭會議決議；最高法院98年度台非字第12號判決
    參照）。從而，本案事證明確，被告犯行洵堪認定，應予依
    法論科。核被告所為，係犯毒品危害防制條例第10條第1項
    之施用第一級毒品罪，其施用第一級毒品海洛因前持有第一
    級毒品海洛因之低度行為，為施用毒品之高度行為所吸收，
    不另論罪。又被告有前開犯罪事實欄所載之前科犯行，其於
    受有期徒刑執行完畢後，5年內故意再犯本件有期徒刑以上
    之罪，係為累犯，應依法加重其刑。爰審酌被告高職畢業的
    智識程度，從事擔任送貨員工作，月入約25,000至30,000元
    ，家有父母親均將近80歲，有1小孩國中一年級、家中經濟
    由其負擔，前有數次施用毒品之前科紀錄，本件經撤銷後再
    次完成戒癮治療，犯後坦承犯行之態度等一切情狀，量處如
    主文所示之刑。
據上論斷，依刑事訴訟法第273條之1第1項、299條第1項前段、
毒品危害防制條例第10條第1項、第23條第2項，刑法第11條前段
、第47條第1項，判決如主文。
本案經檢察官李鵬程到庭執行職務
中    華    民    國   100    年    12    月    30    日
                  刑事第二庭    法  官  唐一
以上正本證明與原本無異。
如不服本判決應於收受判決後10日內向本院提出上訴書狀，並應
敘述具體理由；其未敘述上訴理由者，應於上訴期間屆滿後20日
內向本院補提理由書（均須按他造當事人之人數附繕本）「切勿
逕送上級法院」。
中    華    民    國   100    年    12    月    30    日
                                書記官  江芳耀
附錄法條：
毒品危害防制條例第10條
施用第一級毒品者，處 6 月以上 5 年以下有期徒刑。
施用第二級毒品者，處 3 年以下有期徒刑。